Inventaris van het archief van de Koninklijke Marine: Chef van de Marinestaf te ''s-Gravenhage, 1886-1942
Nationaal Archief, Den Haag
17/11/1 185
22/1/1 166
22/2/1 273
23/4/.. 232
25/4/.. 205 m.u.v.
25/4/11 119
25/5/1 154
5-749 179
M.S.V 1 -199 A 179
1941
12/3/41 148
Overzicht van geraadpleegde bronnen
Beunders, H.J.G. Weg met de Vlootwet. Bergen, 1984.
Bosscher, Ph.M. De Koninklijke Marine in de tweede wereldoorlog. 's-Gravenhage, 1984.
Merens, M.M. "De oprichting van den Marinestaf 16 april 1886". In: Marineblad, 50 (1935) 738-479. Marinestafschool, 1921-1981. 's-Gravenhage, 1981.
Enquêtecommissie voor het Regeringsbeleid 1940-1945. 's-Gravenhage, 1949 e.v.
Handelingen van de Tweede Kamer, dienstjaar 1886 en 1895.
Departement van Marine. Jaarboek van de Koninklijke Nederlandse Zeemacht. 's-Gravenhage, 1887 e.v.
Beschrijving van de series en archiefbestanddelen
- Algemeen, A.
  - Correspondentie, 1.
    - Registers houdende afschriften van uitgaande brieven., 1886 - 1911; 1-10; 10 delen.
      - 1886-1887, 1
      - 1887-1890, 2
      - 1890-1893, 3
      - 1893-1895, 4
      - 1895-1897, 5
      - 1897-1898, 6
      - 1898-1899, 7
      - 1899-1900, 8
      - 1900-1902, 9
      - 1902-1911, 10
    - Nota's bij ministeriële resoluties., 1928 - 1931; 11; 1 pak
    - Telegrammen., 1914-1936; 12; 1 pak
  - Indices en Agenda's, 2.
    - Indices., 1888 - 1933, 1940; 13-59; 46 delen en 1 pak
      - 1888, 13
      - 1889, 14
      - 1890, 15
      - 1891, 16
      - 1892, 17
      - 1893, 18
      - 1894, 19A
      - 1894, 19B
      - 1895, 20
      - 1896, 21
      - 1897, 22
      - 1898, 23
      - 1899, 24
      - 1900, 25
      - 1901, 26
      - 1902, 27
      - 1903, 28
      - 1904, 29
      - 1905, 30
      - 1906, 31
      - 1907, 32
      - 1908, 33
      - 1909, 34
      - 1910, 35
      - 1911, 36
      - 1912, 37
      - 1913, 38
      - 1914, 39
      - 1914-1915, 40
      - 1915, 41
      - 1915-1916, 42
      - 1916, 43
      - 1917, 44
      - 1918, 45
      - 1919, 46
      - 1920, 47
      - 1921, 48
      - 1922, 49
      - 1923, 50
      - 1925, 51
      - 1926, 52
      - 1927, 53
      - 1928, 54
      - 1929, 55
      - 1931, 56
      - 1932, 57
      - 1933, 58
      - 1940, 59
        Van de jaargangen 1924 en 1930 ontbreken de indices.
    - Agenda's., 1915 - 1932, 1937; 60-71; 12 delen
      - 1915-1916, 60
      - 1916-1917, 61
      - 1917-1918, 62
      - 1918, 63
      - 1918-1919, 64
      - 1919, 65
      - 1921-1923, 66
      - 1923-1925, 67
      - 1925-1928, 68
      - 1928-1930, 69
      - 1930-1932, 70
      - 1937, 71
        Hierin ook geheime stukken. De agenda van 1920 ontbreekt. Zie voor stukken vanaf 1928 ook inv.nr. 72 - 80.
    - Agenda's, 1928-1929, 1936-1937, 1939-1940; 72-80; 5 delen en 4 pakken
      - 1928, 72
      - 1929, 73
      - 1929, 74
      - 1936, 75
      - 1937, 76
      - 1939, 77
      - 1939, 78
      - 1939, 79
      - 1940, 80
    - Agenda's van rapporten en kennisgevingen., 1928-1929, 1939; 81-83; 2 delen en 1 pak.
      - 1928, 81
      - 1929, 82
      - 1939, 83
    - Agenda zeer geheim., 1937-1940; 84; 1 deel
    - Agenda's van de correspondentie met marine-attachés., 1919-1923; 85-87; 3 delen
      - 1919, 85
      - 1919-1920, 86
      - 1920-1923, 87
    - Register houdende overzicht van de aan de marine-attachés verstrekte opdrachten., 1918-1919; 88; 1 deel
    - Agenda van het geheim persoonlijk archief., 1922-1937; 89; 1 deel
    - Agenda van de ingekomen uitgaande telegrammen., 1937; 90; 1 deel
    - Agenda van de ingekomen en uitgaande telegrammen van de marine-afdelingen van het departement., 1939-1940; 91-92; 2 delen
      - 1939, 91
      - 1940, 92
    - Agenda van de afdeling zeemacht van het algemeen hoofdkwartier., 1939-1940; 93; 1 deel
    - Agenda zeer geheim van de afdeling zeemacht van het algemeen hoofdkwartier., 1939-1940; 94; 1 deel
    - Agenda's van uitgaande stukken., 1938-1939; 95-96; 2 delen
      - 1938, 95
      - 1939, 96
    - Register houdende aantekening van ter visie verzonden stukken., 1938-1939; 97; 1 deel
    - Register houdende aantekening van zeer geheime ter visie verzonden stukken., 1938-1939; 98; 1 deel
    - Register houdende aantekening van ter visie ontvangen en verzonden stukken van het algemeen hoofdkwartier., 1939-1940; 99; 1 deel
    - Index houdende aantekening van voor de marinestaf belangrijke stukken., 1938-1939; 100-101; 2 delen
      - 1938, 100
      - 1939, 101
    - Agenda's van de marinestaf na 15 mei 1940., 1940-1942; 102-113; 12 delen
      - M.S. I. Operatieën, 102
      - M.S. II. Verbindingen, 103
      - M.S. III. Organisatie en materieel, 104
      - M.S. IV. Scheepvaartvoorschriften, 105
      - M.S. V. Personeel en administratieve zaken 1-100, 106
      - M.S. V. Personeel en administratieve zaken 101-200, 107
      - M.S. V. Personeel en administratieve zaken 200-258, 108
      - M.S. VI. Opbouwdienst, 109
      - M.S. VII. Regelingsbureau 1-92, 110
      - M.S. VII. Regelingsbureau 93-135, 111
      - M.S. VIII Diversen 1-138, 112
      - M.S. VIII. Diversen 138-195, 113
    - Agenda van het afwikkelingsbureau van het ministerie van defensie afd. II A., 1940-1942; 114; 1 pak
- Bijzonder, B.
  - Organisatie van de staf, 1.
    - Instructies, 1.1.
      - Instructie voor de chef van de marinestaf., 1895.; 4
      - Instructie voor de chef van de marinestaf., 1939.; 183
      - Stukken inzake een wijziging van de instructie voor de chef van de marinestaf., 1926, 1937; 115; 2 stukken
      - Stukken betreffende de instructie van de marine-attachés in Londen, Berlijn en Washington., 1916-1937; 116; 1 omslag
    - Relaties met overige defensiedelen, 1.2.
      - Stukken betreffende de relatie met het algemeen hoofdkwartier / de generale staf., 1909-1940; 117; 1 omslag
      - Stukken betreffende diverse commando-overdrachten., 1918-1940; 118; 1 omslag
      - Stukken betreffende het deelnemen van marine-officieren in diverse commissies., 1922-1940; 119; 1 omslag
      - Stukken betreffende de organisatie van het departement van marine., 1918, 1922, 1923; 120; 1 omslag
      - Stukken betreffende de organisatie van het departement van defensie., 1928-1940; 121; 1 omslag
    - Personeel en Infrastructuur, 1.3.
      - Stukken betreffende de huisvesting van de marinestaf., 1937-1939; 122; 1 omslag
      - Stukken betreffende de verbindingen van de marinestaf., 1934-1937; 123; 1 omslag
      - Stukken betreffende personeel voor de marinestaf., 1928-1938; 124; 1 omslag
  - Taak, 2.
    - Inlichtingen, 2.1.
      - Algemeen, 2.1.a.
        - Correspondentie met diplomatieke vertegenwoordigers., 1917-1940; 125-137; 13 pakken
          - Correspondentie met de amerikaanse marine-attaché, 125
          - Correspondentie met de britse marine-attaché, 126
          - Correspondentie met de duitse marine-attaché, 127
          - Correspondentie met de franse marine-attaché, 128
          - Correspondentie met de italiaanse marine-attaché, 129
          - Correspondentie met de japanse marine-attaché, 130; diplomatieke invitaties
          - Correspondentie met de zweedse marine-attaché, 131
          - Correspondentie met de nederlandse marine-attaché in Berlijn, 132
          - Correspondentie met de nederlandse militaire attaché in Parijs, 133
          - Correspondentie met de nederlandse marine-attaché in Londen, 134A-134F
            - deel 1, 134A
            - deel 2, 134B
            - deel 3, 134C
            - deel 4, 134D
            - deel 5, 134E
            - deel 6, 134F
          - Correspondentie met de nederlandse marine-attaché in Washington, 135
          - Correspondentie met de nederlandse taak-officier in Tokio, 136
          - Correspondentie met de overige diplomatieke vertegenwoordigers, 137
        - Stukken betreffende inlichtingen over vreemde krijgsmachten., 1914-1940; 138-146; 9 omslagen
          - België, 138
          - Denemarken, 139
          - Duitsland, 140
          - Frankrijk, 141
          - Groot-Brittannië, 142
          - Japan, 143
          - Verenigde Staten, 144
          - Zweden, 145
          - Overigen, 146
        - Stukken betreffende inlichtingen over materieel., 1910-1939; 147; 1 omslag
        - Stukken betreffende de oprichting en organisatie van de inlichtingendienst., 1912-1939; 148; 1 omslag
      - Juridische Zaken, 2.1.b.
        - Stukken betreffende de neutraliteitshandhaving., 1914-1916; 149; 1 omslag
        - Stukken betreffende het verbod op de uitvoer van diverse goederen., 1914-1918; 150; 1 omslag
        - Stukken betreffende een geschil met Duitsland over het verloop van de grens in de Eems., 1916-1941; 151; 1 omslag
        - Stukken betreffende een herziening van de oorlogswet., 1916-1940; 152; 1 omslag
        - Stukken betreffende een geschil met België over het verloop van de grens., 1917-1939; 153; 1 omslag
        - Stukken betreffende het verdrag voor de beveiliging van mensenlevens op zee., 1917-1940; 154; 1 omslag
        - Stukken betreffende vlootverdragen., 1922-1936; 155; 1 omslag
        - Stukken betreffende Volkenbondszaken, 1922-1937; 156; 1 pak
        - Stukken betreffende internationale verdragen., 1929-1939; 157; 1 omslag
        - Stukken betreffende de betekenis van de term "oorlogsvaartuig"., 1934; 158; 1 omslag
        - Stukken betreffende het oorlogsrecht., 1934; 159; 1 omslag
      - Scheepvaartbewegingen en Vaarroutes., 2.1.c.
        - Inlichtingenrapporten van gezagvoerders van lichtschepen over vaarbewegingen., 1912-1917; 160; 1 omslag
        - Inlichtingenrapporten opgemaakt naar aanleiding van informatie van schippers en gezagvoerders op binnengekomen schepen., 1912-1918; 161; 1 pak
        - Stukken betreffende verboden en gevaarlijke vaargebieden., 1914-1939; 162; 1 pak
        - Stukken betreffende door oorlogshandelingen verloren gegane koopvaardij- en vissersschepen., 1914-1938; 163; 1 pak
        - Stukken betreffende het verkrijgen van inlichtingen van koopvaardijofficieren over vaarbewegingen., 1913-1939; 164; 1 omslag
        - Inlichtingen (nieuws) rapporten van de marinestaf voor officieren die langere tijd buitengaats geweest zijn., 1936-1940; 165; 1 omslag
    - Operatiën, 2.2.
      - Ceremonieel, 2.2.a.
        - Stukken betreffende wijzigingen aan het uniform., 1914-1940; 166; 1 omslag
        - Stukken betreffende begrafenissen met militair eerbetoon., 1915-1940; 167; 1 omslag
        - Stukken betreffende militaire eerbewijzen., 1917-1928; 168; 1 omslag
        - Stukken betreffende militair eerbetoon voor het koninklijk huis., 1922-1939; 169; 1 pak
        - Stukken betreffende vlootbezoeken door nederlandse marineschepen., 1926-1938; 170; 1 omslag
        - Stukken betreffende plechtigheden waaraan de marine heeft deelgenomen., 1932-1936; 171; 1 omslag
      - (De) Mobilisatie, 2.2.b.
        - Stukken betreffende bij mobilisatie te huren en te vorderen vaartuigen., 1914-1940; 172; 1 pak
        - Nota van de chef van de generale staf inzake het nemen van strategische voorzorgen. Met 1 bijlage., 1914; 173; 2 stukken
        - Stukken betreffende de economische verdedigingsvoorbereiding., 1918-1934; 174; 1 omslag
        - Rapporten inzake de demobilisatie van de waddeneilanden., 1919; 175; 2 stukken
        - Stukken betreffende de mobilisatievoorbereiding., 1919-1938; 176; 1 pak
        - Stukken betreffende schepen in conservering., 1936-1938; 177; 1 omslag
        - Stukken betreffende de mobilisatie in 1939., 1939-1940; 178; 1 pak
        - Stukken betreffende de demobilisatie na 15 mei 1940., 1940-1942; 179A-179F; 1 pak
          - deel 1, 179A
          - deel 2, 179B
          - deel 3, 179C
          - deel 4, 179D
          - deel 5, 179E
          - deel 6, 179F
      - Oefeningen en Voorschriften, 2.2.c.
        - Stukken betreffende te houden oefeningen., 1901-1938; 180; 1 pak
        - Verslagen van gehouden oefeningen., 1910-1929; 181; 1 omslag
        - Stukken betreffende het samenstellen en wijzigen van voorschriften., 1918-1938; 182; 1 omslag
        - Algemeen memorandum van de marinestaf., 1939; 183; 1 stuk
      - Veiligheid, 2.2.d.
        - Stukken betreffende gevallen van sabotage en spionage., 1911-1940; 184; 1 omslag
        - Stukken betreffende het geven van toestemming voor het publiceren van artikelen over de marine., 1917-1940; 185; 1 omslag
        - Stukken betreffende de controle op het verbod op het maken van foto's van militaire objecten., 1922-1940; 186; 1 omslag
      - Verdediging, 2.2.e.
        - Stukken betreffende de verdediging van de Nieuwe Hollandse Waterlinie., 1901-1940; 187; 1 pak
        - Stukken betreffende de oorlogsbetonning en -verlichting., 1901-1940; 188; 1 omslag
        - Stukken betreffende de plaatsing van mijnenvelden., 1901-1939; 189; 1 omslag
        - Stukken betreffende de verdediging van Den Helder., 1902-1940; 190; 1 omslag
        - Stukken betreffende de verdediging van Zeeland., 1906-1939; 191; 1 pak
        - Stukken betreffende de kustverdediging., 1908-1940; 192; 1 pak
        - Stukken betreffende de beveiliging van de koopvaardij., 1914-1939; 193; 1 omslag
        - Stukken betreffende de verdediging van Nederlands-Indië., 1916-1940; 194; 1 pak
        - Stukken betreffende verplaatsingen van materieel.., 1924-1938; 195; 1 omslag
      - Neutraliteitshandhaving, 2.2.f.
        - Stukken betreffende neutraliteitsschendingen.., 1914-1940; 196A-196D; 1 pak
          - deel 1, 196A
          - deel 2, 196B
          - deel 3, 196C
          - deel 4, 196D
        - Stukken betreffende de doorvoer van goederen en personeel van oorlogsvoerenden over nederlands grondgebied., 1914-1919; 197; 1 omslag
        - Stukken betreffende het toelaten van vreemde oorlogsschepen, 1914-1938; 198; 1 omslag
        - Stukken betreffende het interneren van materieel en personeel van belligerente mogendheden.., 1914-1940; 199A-199B; 1 pak
          - deel 1, 199A
          - deel 2, 199B
        - Stukken betreffende het aanhouden van nederlandse schepen door belligerente mogendheden., 1914-1923; 200; 1 omslag
        - Stukken betreffende de convooidienst in de straat van Gibraltar., 1937-1938; 201; 1 omslag
      - Dienstverlening aan derden, 2.2.g.
        - Stukken betreffende voorlichting over de marine., 1914-1940; 202; 1 pak
        - Stukken inzake politietoezicht op de visserij., 1915-1939; 203; 1 omslag
        - Stukken betreffende assistentieverlening ten behoeve van wetenschappelijk onderzoek., 1925-1940; 204; 1 omslag
    - Organisatiën, 2.3.
      - Algemeen, 2.3.a.
        - Stukken betreffende het bij de marine benodigde personeel.., 1901-1940; 205A-205C; 1 pak
          - deel 1, 205A
          - deel 2, 205B
          - deel 3, 205C
        - Stukken betreffende de ontspanning en ontwikkeling van het personeel., 1905-1940; 206; 1 omslag
        - Stukken inzake vlootplannen., 1911-1938; 207; 1 omslag
        - Stukken betreffende het beproeven van en toevoegen van materiaal aan de vloot., 1902, 1913-1938; 208-218; 11 omslagen
          - pantserschepen, 208
          - transportschip en tankschip, 209
          - kruisers, 210
          - mijnenleggers, 211
          - bewakingsvaartuigen, 212
          - onderzeeboten, 213
          - hulpkruisers, 214
          - flotilleleiders, 215
          - torpedobootjagers, 216
          - artillerie-instructieschip, 217
          - torpedo-motorboten, 218
        - Stukken betreffende havens en havenfaciliteiten in Nederland., 1913-1940; 219; 1 omslag
        - Stukken betreffende de rechtspositie van het marinepersoneel., 1914-1940; 220; 1 omslag
        - Stukken betreffende het verlenen van verloven., 1914-1940; 221; 1 omslag
        - Stukken betreffende de aanvoer van drinkwater voor het marine-personeel op Vlieland, Terschelling en Zuid-Beveland, 1915; 222; 1 omslag
        - Stukken betreffende raparaties aan materieel., 1915-1939; 223; 1 omslag
        - Stukken betreffende het gebruik van scheepsgeschut aan de wal., 1915-1939; 224; 1 omslag
        - Stukken betreffende ongevallen met marineschepen., 1915-1940; 225; 1 omslag
        - Stukken betreffende het personeel voor de uitoefening van het militair gezag., 1916-1936; 226; 1 omslag
        - Stukken betreffende het in- en uit dienst stellen van materieel., 1916-1940; 227; 1 omslag
        - Stukken betreffende personeelsorganisaties bij de marine., 1916-1940; 228; 1 omslag
        - Stukken betreffende begrotingszaken., 1916-1940; 229; 1 pak
        - Stukken betreffende algemene opleidingen voor marinepersoneel., 1920-1940; 230; 1 omslag
        - Rapporten inzake de toestand van diverse schepen., 1927-1940; 231; 1 omslag
        - Stukken betreffende de door de marine gehuurde schepen., 1939-1940; 232; 1 omslag
      - Bataljon Marinetroepen, 2.3.b.
        - Stukken betreffende de organisatie van het bataljon marinetroepen., 1934-1938; 233; 1 omslag
        - Stukken betreffende het benodigde personeel en materieel voor het bataljon marinetroepen., 1934-1940; 234; 1 omslag
        - Stukken betreffende de opleiding en oefeningen van het bataljon marinetroepen., 1934-1940; 235; 1 omslag
      - Hogere Marine Krijgsschool, 2.3.c.
        - Stukken betreffende de organisatie van de hogere marine krijgsschool., 1918-1939; 236; 1 omslag
        - Stukken betreffende de lessen aan de hogere marine krijgsschool., 1922-1938; 237; 1 omslag
        - Stukken inzake studies van leerlingen., 1923-1937; 238; 1 omslag
      - Korps Mariniers, 2.3.d.
        - Stukken betreffende de organisatie van het korps mariniers., 1919-1940; 239; 1 omslag
        - Stukken betreffende het benodigde personeel voor het korps mariniers, 1923-1938; 240; 1 omslag
        - Stukken betreffende het benodigde materieel voor het korps mariniers., 1935-1938; 241; 1 omslag
      - Arsenaalsdienst, 2.3.e.
        - Stukken inzake de voorziening in brand- en smeerstoffen in het binnenland., 1902-1940; 242; 1 omslag
        - Stukken inzake de voorziening in brand- en smeerstoffen in het buitenland., 1913-1938; 243; 1 omslag
      - Artillerie, 2.3.f.
        - Stukken betreffende de organisatie van de artillerie., 1919-1936; 244; 1 omslag
        - Stukken betreffende benodigd personeel voor de artillerie., 1930-1940; 245; 1 omslag
        - Stukken betreffende het benodigde materieel voor de artillerie., 1917-1940; 246; 1 omslag
        - Stukken betreffende de verstrekking van munitie., 1912-1938; 247; 1 omslag
        - Stukken betreffende de vernietiging van munitie., 1930-1935; 248; 1 omslag
      - Bewakings- en Onderzoekingsdienst, 2.3.g.
        - Stukken betreffende de organisatie van de bewakings- en onderzoekingsdienst., 1915 -1939; 249; 1 omslag
        - Stukken betreffende het benodigde personeel voor de onderzoekingsdienst., 1918-1937; 250; 1 omslag
        - Stukken betreffende het benodigde materieel voor de onderzoekingsdienst., 1935-1939; 251; 1 omslag
        - Stukken betreffende de opleiding van personeel voor de onderzoekingsdienst., 1912-1940; 252; 1 omslag
      - Geneeskundige Dienst der Zeemacht, 2.3.h.
        - Stukken betreffende de organisatie van de geneeskundige dienst., 1914-1939; 253; 1 omslag
        - Stukken betreffende het benodigde personeel voor de geneeskundige dienst., 1929-1939; 254; 1 omslag
        - Stukken betreffende het benodigde materieel voor de geneeskundige dienst., 1929-1938; 255; 1 omslag
        - Stukken betreffende de gasdienst., 1916-1940; 256; 1 omslag
      - Intendance, 2.3.i.
        - Stukken betreffende de organisatie van de intendance., 1901-1939; 257; 1 omslag
        - Rapport inzake de intendancedienst tijdens de mobilisatie 1914-1918., 1919; 258; 1 stuk
        - Stukken betreffende de overgave van de dienst als intendant., 1923-1927; 259; 1 omslag
        - Stukken betreffende te vormen mobilisatievoorraden., 1901-1939; 260; 1 omslag
      - Loodswezen en Hydrografie, 2.3.j.
        - Stukken betreffende het opnemen van vaarwaters, 1922-1937; 261; 1 omslag
        - Stukken betreffende de taak van het loodswezen, 1914-1939; 262; 1 omslag
        - Stukken betreffende de voor de navigatie benodigde kaarten, zeilaanwijzingen en boekwerken., 1923-1938; 263; 1 omslag
        - Stukken betreffende het verbeteren en wijzigen van kaarten, 1901-1937; 264; 1 omslag
        - Stukken betreffende het verbeteren van de vaargeul in het Hellegat., 1931-1932; 265; 1 omslag
        - Stukken betreffende het instellen van een particuliere loodsdienst te Delfzijl., 1940; 266; 1 omslag
      - Luchtverdediging, 2.3.k.
        - Stukken betreffende de organisatie van de luchtverdediging., 1916-1940; 267; 1 omslag
        - Stukken betreffende het benodigde materieel voor de luchtverdediging., 1916-1940; 268; 1 omslag
        - Stukken betreffende oefeningen en opleidingen voor de luchtverdediging., 1926-1940; 269; 1 omslag
        - Stukken betreffende regelingen voor de luchtvaart in verband met de luchtverdediging., 1938-1940; 270; 1 omslag
      - Mijnendienst, 2.3.l.
        - Stukken betreffende de organisatie van de mijnendienst., 1934-1938; 271; 1 omslag
        - Stukken betreffende het benodigde personeel voor de mijnendienst., 1934-1940; 272; 1 omslag
        - Stukken betreffende het benodigde materieel voor de mijnendienst., 1914-1940; 273; 1 omslag
        - Stukken betreffende het inrichten van hulpmijnenvegers., 1917-1940; 274; 1 omslag
        - Stukken betreffende het onschadelijk maken van mijnen., 1914-1940; 275; 1 omslag
      - Marinekustwacht, 2.3.m.
        - Jaar- en maandrapporten van de marinekustwacht., 1920-1937; 276; 1 omslag
        - Stukken betreffende de organisatie van de marinekustwacht., 1909-1940; 277; 1 omslag
        - Stukken betreffende het benodigde materieel voor de marinekustwacht., 1914-1940; 278; 1 omslag
        - Stukken betreffende de oefening en opleiding van het personeel van de marinekustwacht., 1914-1940; 279; 1 omslag
        - Stukken betreffende de begroting van de marinekustwacht., 1923-1940; 280; 1 omslag
      - Marineluchtvaartdienst, 2.3.n.
        - Stukken betreffende de organisatie van de marineluchtvaartdienst., 1913-1940; 281; 1 omslag
        - Stukken betreffende de opleiding van personeel voor de marineluchtvaartdienst., 1917-1940; 282; 1 omslag
        - Stukken betreffende de vliegkampen., 1915-1940; 283; 1 omslag
        - Stukken betreffende de aankoop van vliegtuigen en ander materieel.., 1915-1940; 284A-284C; 1 omslag
          - deel 1, 284A
          - deel 2, 284B
          - deel 3, 284C
        - Stukken betreffende de bewapening van vliegtuigen., 1916-1940; 285; 1 omslag
        - Stukken betreffende de aanbieding van materieel., 1919-1939; 286; 1 omslag
        - Stukken betreffende ontvangen en verstrekte inlichtingen op luchtvaartgebied, 1916-1940; 287; 1 omslag
        - Stukken betreffende onderzoek op luchtvaartgebied., 1917-1940; 288; 1 omslag
        - Stukken betreffende internationale luchtvaartovereenkomsten en voorschriften., 1917-1940; 289; 1 omslag
        - Stukken betreffende luchtvaartongevallen., 1924-1937; 290; 1 omslag
      - Onderzeebootdienst, 2.3.o
        - Stukken betreffende de organisatie van de onderzeebootdienst., 1911-1938; 291; 1 omslag
        - Stukken betreffende het benodigde personeel voor de onderzeebootdienst., 1911-1937; 292; 1 omslag
        - Stukken betreffende het benodigde materieel voor de onderzeebootdienst., 1912-1940; 293; 1 omslag
      - Torpedodienst, 2.3.p.
        - Stukken betreffende het benodigde personeel voor de torpedodienst., 1903, 1935-1936; 294; 1 omslag
        - Stukken betreffende het benodigde materieel voor de torpedodienst., 1906-1938; 295; 1 omslag
        - Stukken betreffende het inschieten van torpedo's., 1927-1938; 296; 1 omslag
        - Stukken betreffende het torpedo-atelier Hellevoetsluis., 1923; 297; 1 omslag
        - Rapport inzake torpedovuurleiding., 1938; 298; 1 stuk
      - Verbindingsdienst, 2.3.q.